【裁判字號】    92,交抗,591
【裁判日期】    920616
【裁判案由】    違反道路交通管理處罰條例
【裁判全文】
臺灣高等法院交通事件裁定                      九十二年度交抗字第五九一號
    抗  告  人
    即受處分人  甲○○
                        （
右抗告人因違反道路交通管理處罰條例案件，不服臺灣基隆地方法院，中華民國九十
二年四月十三日所為裁定（九十一年度交聲字第二八九號），提起抗告，本院裁定如
左：
    主  文
抗告駁回。
    理  由
一、按汽車行駛於高速公路或設站管制之道路，而不遵管制之規定者，處汽車駕駛人
    新臺幣三千元以上六千元以下罰鍰；又汽車駕駛人，有第三十三條、第三十八條
    第一項、第四十條第一項、第四十五條、第四十七條第一款至第四款、第四十八
    條、第四十九條或第六十條第一項、第二項第一款至第三款情形之一者，各記違
    規點數一點，道路交通管理處罰條例第三十三條第一項、第六十三條第一項分別
    定有明文。
二、本件抗告人即受處分人甲○○於民國九十一年十月十日上午九時十七分許，駕駛
    車牌號碼七Ｇ─二三七九號自小客車，在國道一號公路五汐高架北向二十五．四
    公里處，在限速一百公里處，以時速一百十三公里行駛，經內政部警政署國道公
    路警察局第一警察隊警員舉發，依道路交通管理處罰條例第三十三條第一項、第
    六十三條第一項之規定裁決罰鍰新台幣三千元，並記違規點數一點。
三、抗告意旨略以：案發當日車輛雍塞，抗告人駕駛車牌號碼七Ｇ─二三七九號自小
    客車並未超過時速一百公里，又警員攔停時，未提出科學儀器所測得之數據或照
    片以資證明，證人李志成未實施定點測速，其證言顯係虛偽不實，不足採信，為
    此提起抗告等語。
四、經查，抗告人甲○○於九十一年十月十日上午九時十七分許，駕駛車牌號碼七Ｇ
    ─二三七九號自小客車，在國道一號公路五汐高架北向二十五．四公里處，在限
    速一百公里處，以時速一百十三公里行駛等情，業據證人即現場舉發警員李志成
    於原法院證述明確（見原法院九十二年一月七日訊問筆錄），並有內政部警政署
    國道公路警察局第一警察隊九十一年十一月十九日公警國一交訴字第０九一００
    一五八四０號函在卷可參，足見抗告人辯稱其無超速云云，有所不實，不足採取
    。
五、再交通警員掣單舉發違反道路交通管理處罰條例所列之違規事實，本質上為行政
    處分，係公務員基於職務上權力，依法就特定之具體事件所為具公法上效果之單
    方行政行為，基於公務員為公法上行為具有公信力之原則，該行政處分當可被推
    定為真正，其據以依法處分之事實認定亦為正確無誤，此與民事訴訟法第三百五
    十五條第二項規定：「文書依其程式及意旨得認作公文書者，推定其為真正」之
    情形相同，本此公信原則，乃立法者賦予行政機關制定違反道路交通事件統一裁
    罰標準及處理細則，使執勤警員得當機處分（如該細則第二十三條）以達其維護
    交通秩序、安全之行政目的，反之，若謂公務員一切行政行為均需預留證據以證
    其實，則國家行政勢必窒礙難行。本件既無任何證據足證警員有捏造事實、違法
    取締之情事，則執勤警員本其維護交通秩序、安全職責所為之舉發，自應受到合
    法正確之推定。且本件現場舉發員警李志成與抗告人素昧平生，並無仇隙，衡情
    當無設詞攀誣、濫予舉發之理，且已到庭具結證述明確，是本件執勤員警依法執
    行職務之舉發行為並無不當，且查無任何證據足資證明員警有捏造事實違法取締
    之情事，抗告人空言指稱員警李志成捏造事實云云，亦不足採。
六、綜上所陳，抗告人確於前開時地有超速駕駛之違規行為，應依道路交通管理處罰
    條例第三十三條第一項、第六十三條第一項規定加以處罰。原裁定依法裁處，經
    核尚無不合。抗告人仍執前詞以其係跟在車隊之後，員警指證係無所憑云云，指
    摘原裁定不當。惟查員警當時係以儀器就車速最快的一部車即抗告人所駕駛之汽
    車測速，憑以裁罰等情，業經查明如前，抗告人抗告空言否認，為無理由，如前
    所述，應予駁回。
據上論結，應依道路交通案件處理辦法第二十六條、道路交通管理處罰條例第八十九
條、刑事訴訟法第四百十二條，裁定如主文。
中      華      民      國    九十二    年      六      月     十六     日
                              臺灣高等法院交通法庭
                                  審判長法  官  溫  耀  源
                                        法  官  吳      燦
                                        法  官  何  菁  莪
右正本證明與原本無異。
不得再抗告。
                                        書記官  陳  菊  珍
中      華      民      國    九十二    年      六      月    二十三    日


司法院資訊處製作；財團法人民間司法改革基金會備份。
